【裁判字號】    97,易,27
【裁判日期】    970328
【裁判案由】    偽造文書
【裁判全文】
臺灣彰化地方法院刑事判決                97年度易字第27號
公  訴  人  台灣彰化地方法院檢察署檢察官
被      告  甲○○
                    （現於台灣台中監獄執行中）
上列被告因偽造文書案件，經檢察官提起公訴（96年度偵字第
10969號），本院依簡式審判程序判決如下：
    主  文
甲○○偽造署押，足以生損害於公眾及他人，處有期徒刑捌月。
偽造之許修富簽名、指印各參枚均沒收。
    事  實
一、甲○○前因違反懲治盜匪條例、竊盜等案件，經台灣台南地
    方法院以80年訴字第1439號判決判處有期徒刑7年6月、8月
    ，應執行有期徒刑8年確定，於民國84年7月20日假釋出監，
    嗣經撤銷假釋，尚餘殘刑4年又21日；又因違反懲治盜匪條
    例、槍砲彈藥刀械管制等案件，經台灣高等法院台中分院以
    86年度上更一字第273號判決判處有期徒刑8年6月、1年，應
    執行有期徒刑9年確定，與上揭所餘殘刑4年21日接續執行，
    於95年4月14日假釋出監，嗣又經撤銷假釋，尚餘殘刑2年4
    月又7日；復因違反槍砲彈藥刀械管制條例案件，經台灣台
    中地方法院以96年訴字第2140號判決判處有期徒刑3年2月，
    併科罰金新台幣10萬元，與前述殘刑2年4月又7日接續執行
    ，於97年1月7日入監服刑（未構成累犯）。詎不知悔改，於
    96年11月25日凌晨零時30分許，在彰化縣警察局鹿港分局海
    埔派出所，因涉嫌毒品危害防制條例案件經員警詢問時，為
    免通緝遭逮捕，竟冒用「許修富」之名義、年籍資料接受詢
    問，並基於偽造署押之犯意，接續在該分局所製作之警詢筆
    錄上，偽簽「許修富」之署名及按捺指印各3枚，足生損害
    於「許修富」及司法機關辦案之正確性。嗣經警依其提供之
    年籍資料調閱「許修富」之口卡片，發現甲○○冒稱之「許
    修富」實際姓名為「許修福」，始查悉上情。
二、案經彰化縣警察局鹿港分局報請台灣彰化地方法院檢察署檢
    察官偵查起訴。
    理  由
一、本件被告甲○○所涉係死刑、無期徒刑、最輕本刑為3年以
    上有期徒刑之罪或高等法院管轄第1審案件以外之罪，並於
    本院行準備程序時就被訴事實為有罪之陳述，本院合議庭依
    前揭規定，經評議結果，裁定改由受命法官獨任行簡式審判
    程序，合先敘明。
二、上揭犯罪事實，業據被告甲○○於警詢、偵訊及本院審理中
    坦承不諱，復有上開被告偽造「許修富」簽名、指印各3枚
    之警詢筆錄1份及許修福口卡片在卷可稽。被告前揭自白核
    與上揭事證相符，可堪採信。本件事證明確，被告犯行洵堪
    認定。
三、按刑法上之「署押」，乃指於紙張或物體上簽署之姓名或其
    他符號，以表示其承認所簽署文書之效力，與印文有同一效
    力（最高法院86年度台上字第47號判決參照），而以捺指紋
    以代替簽名者，則偽造指紋亦屬偽造署押。揆諸上開說明，
    被告於鹿港分局海埔派出所之調查筆錄上簽名或蓋指印，僅
    單純承認警員製作之內容，而無另為申請或表示收受該項文
    書之證明之性質，是上開部分被告偽簽「許修富」之署名，
    或冒用「許修富」之名義按指印，均構成刑法第217條第1項
    之偽造署押罪。又按數行為於同時同地或密切接近之時地實
    施，侵害同一之法益，各行為之獨立性極為薄弱，依一般社
    會健全觀念，在時間差距上，難以強行分開，在刑法評價上
    ，以視為數個舉動之接續施行，合為包括之一行為予以評價
    ，較為合理，則屬接續犯，而為包括之一罪（最高法院86年
    台上字第3295號判例要旨參照）。被告在查獲之後，冒用「
    許修富」名義應訊，先後在警詢時有多次偽造署押之行為，
    惟其均係利用同一機會，在同一時段所為，僅係基於單一之
    犯意接續偽造署押，以達到避免刑事處罰之目的，亦即係一
    個犯罪行為接續進行，而侵害同一法益之情形，應為接續犯
    ，屬單純一罪。核被告所為，係犯刑法第217條第1項之偽造
    署押罪。爰審酌被告雖未構成累犯，惟素行不佳，業如事實
    欄所述，其為脫免刑事訴追，偽造「許修富」之署押，損及
    偵查機關訴追犯罪、司法機關審理案件之正確性，暨坦承犯
    行等一切情狀，量處如主文所示之刑。另偽造「許修富」之
    簽名、指印各3枚，均屬偽造之署押，應依刑法第219條之規
    定併予宣告沒收。
據上論斷，應依刑事訴訟法第273條之1第1項、第299條第1項前
段，刑法第217條第1項、第219條，判決如主文。
案經檢察官蔡明達到庭執行職務
中    華    民    國     97    年    3    月    28    日
                  刑事第六庭    法  官  林欣苑
以上正本證明與原本無異。
如不服本判決，應於判決送達後10日內，向本院提出上訴書狀，
上訴書狀應「敘述具體上訴理由」，並按他造當事人之人數附繕
本。「切勿逕送上級法院」。
告訴人或被害人對於判決如有不服具備理由請求檢察官上訴者，
其上訴期間之計算係以檢察官收受判決正本之日期為準。
中    華    民    國     97    年    3    月    28    日
                                書記官  楊筱惠
附錄本案論罪科刑法條全文：
中華民國刑法第217條
（偽造盜用印章印文或署押罪）
偽造印章、印文或署押，足以生損害於公眾或他人者，處 3 年以
下有期徒刑。
盜用印章、印文或署押，足以生損害於公眾或他人者，亦同。
中華民國刑法第219條
（沒收之特例）
偽造之印章、印文或署押，不問屬於犯人與否，沒收之。


司法院資訊處製作；財團法人民間司法改革基金會備份。
